---
title: "Aula5"
author: "Leonardo Machado"
date: '2022-06-28'
output: html_document
---

### FUNÇÃO SUMMARISE e GROUP_BY ###

Exemplos utilizando o banco de dados do starwars do próprio R

## summarise ##

```{r include=FALSE}
library(tidyverse)
data(starwars)
starwars
```

Aplicação do summarise() para agrupar os dados

```{r}
starwars %>% 
  summarise(  
    personagens = n(), 
    altura_media = mean(height, na.rm = T),
    menor_massa = min(mass, na.rm = T)
  )
```

No comando acima temos a atribuição do nº de linhas a variável personagens. O comando mean retorna a media da coluna especificada. Contudo nesta coluna existe valores 'NA', os quais retornam nula a média. Para resolver este problema usa-se o comando na.rm = T , que significa : onde tem "NA" remova e calcule onde o 'T' é verdadeiro.

## group_by() + summarise() para agregar por grupos ##

```{r}
starwars %>% 
  group_by(eye_color) %>% 
  summarise(
    personagens = n()
    
  )
```

O comando acima pode ser lido da seguinte maneira: agrupe a coluna escolhida , ou seja , o comando irá agrupar todos os tipos existententes dendro da coluna e em seguida utilizando o comando summarise retornará a quantidade de ocorrência em cada grupo.

## Exemplos Práticos

# Qual a média de altura por espécies ? #

Resolução

```{r}
starwars %>% 
  group_by(species) %>% 
  summarise(
    media_altura = mean(height,na.rm =T)
    
  )
```

# Quantos personagens há com cada cor de cabelo ? #

```{r}
starwars %>% 
  group_by(hair_color) %>% 
  summarise(
    personagens = n()
  )
```

# Há mais personagens humanos ou robôs? #

```{r}
starwars %>% 
  group_by(species) %>% 
  summarise(
    personagens = n()
  ) %>% 
  filter(species %in% c("Human" , "Droid") ) 

```
