---
title: "FUNÇÃO ARRANGE E SLICE NO R"
author: "Leonardo Machado"
date: '2022-06-27'
output:
  word_document: default
  html_document:
    df_print: paged
---

```{r include=FALSE}
library(tidyverse)
data("starwars")
```

###Funções###

As funções, arrange() e slice(), permitem, respectivamente, ordenar e selecionar dados de um data frame.

## Arrange()

```{r}
starwars %>% 
  arrange(height)

```

O comando acima resulta em uma saída em ordem crescente, como deaful. Para saída em ordem decrescente , temos duas formas:

```{r}
starwars %>% 
  arrange(- height)
```

Ou

```{r}
starwars %>% 
  arrange(desc(height))
```

Ordenando múltiplas colunas

```{r}
starwars %>% 
  arrange(hair_color,height)
```

Atenção que a ordem das colunas fazem diferença. No caso acima a saída será ordenado primeiramente a primeira coluna e dentro de cada classe dessa ordem a oredm dos pesos

## slice

No primeiro caso utilizaremos o comando slice.head para encontrarmos os três personagens mais baixos. Veja , primeiramente organizo os dados em ordem crescente, assim os três primeiros serão o desejado.

```{r}
starwars %>% 
  arrange(height) %>%
  slice_head(n=3)
```

O comando slice.head necessita definir o parâmetro n, o número de observação desejada.

Agora, os três mais altos

Duas maneiras possível: ordenando de forma decrescente e utilizano o slice.head, ou mantendo o ordenamento crescente e utilizando o slice.tail(n = ?)

```{r}
starwars %>% 
  arrange(-height) %>% 
  slice_head(n=3)
```

De outra forma:

```{r}
starwars %>% 
  arrange(height) %>% 
  slice_tail(n=3)
```

## slice.sample(n=?)

O comando acima permite selecionar uma amostra aleatória do data frame, operação muito utilizada para retirar-se amostra controle X amostra teste.

```{r}
starwars %>% 
  slice_sample(n=10)

```
